【裁判字號】    98,台聲,5
【裁判日期】    980108
【裁判案由】    確認土地所有權登記請求權存在
【裁判全文】
最高法院民事裁定                  九十八年度台聲字第五號
聲  請  人  甲○○
            乙○○
            丙○○
            丁○○
共      同
訴訟代理人  呂傳勝律師
上列聲請人因與財政部國有財產局台灣中區辦事處等間請求確認
土地所有權登記請求權存在事件，對於中華民國九十七年六月二
十七日本院裁定（九十七年度台聲字第五二九號），聲請再審，
本院裁定如下：
    主  文
聲請駁回。
聲請訴訟費用由聲請人負擔。
    理  由
按民事訴訟法第四百九十六條第一項第一款所謂適用法規顯有錯
誤，係指確定裁判所適用之法規，顯然不合於法律規定，或與司
法院現尚有效及大法官會議之解釋，或本院現尚有效之判例顯然
違反，或消極的不適用法規，顯然影響裁判者而言。不包括裁判
不備理由之情形在內。本件聲請人對於本院九十七年度台聲字第
五二九號裁定（下稱原確定裁定），主張有民事訴訟法第四百九
十六條第一項第一款所定事由，對之聲請再審，無非以伊屢次聲
請再審，均於再審書狀敘明不服前審裁判不服之理由，及符合上
開二款所定再審之事由與具體情事，原確定裁定未對之審查敘明
，有違民事訴訟法第二百二十二條第三項及第四項規定，適用法
規顯有錯誤云云，為其論據。惟查裁定程序並無準用民事訴訟法
第二百二十二條之規定，且裁定漏未斟酌證據或不備理由，核亦
與適用法規顯有錯誤有間。又對於確定裁定聲請者，其參與該確
定裁定之法官，依民事訴訟法第三十二條第七款規定，於再審程
序，固應自行迴避，但其迴避以一次為限。查聲請人曾對本院九
十二年度台上字第二○二四號確定判決（下稱第二○二四號確定
判決）提起再審之訴，經本院以九十三年度台再字第四一號確定
判決（下稱第四一號確定判決）駁回後，復對該駁回再審之判決
提起再審之訴，經本院以九十四年度台再字第二八號確定判決（
下稱第二八號確定判決）駁回後，聲請人又對該再審判決提起再
審之訴，由本院以九十四年度第五○號確定判決（下稱第五○號
確定判決）將之廢棄，另以九十五年度台再字第一號確定判決駁
回其再審之訴後，聲請人對該再審判決提起再審之訴，仍經本院
以九十五年度台再字第三一號確定判決（下稱九十五年度第三一
號確定判決）駁回，再審原告續對該再審判決提起再審之訴，本
院以九十五年度台再字第五二號確定判決駁回，再審原告更對該
再審判決提起再審之訴，本院以九十六年度台再字第三一號判決
駁回，再審原告再對該再審判決提起再審之訴，經本院以九十七
年度台再字第一號確定判決駁回，聲請人又對該再審判決提起再
審之訴，經本院以九十七年度台再字第三四號（下稱第三四號）
確定判決駁回。再者，本院就聲請人對九十五年度第三一號確定
判決提起再審之訴，另以九十五年度台再字第五三號確定裁定駁
回，聲請人對之聲請再審，經本院以九十六年度台聲字第三八六
號確定裁定駁回，聲請人復對該裁定聲請再審，本院以九十七年
度台聲字第三二號確定裁定駁回，聲請人再對該裁定聲請再審，
本院以原確定裁定駁回。則審判長吳正一雖曾參與第二○二四號
、第二八號及第三四號確定判決之裁判；法官劉福聲雖曾參與第
四一號及第三四號確定判決之裁判；法官鄭傑夫雖曾參與第五○
號、九十五年度第三一號及第三四號確定判決之裁判；法官蘇清
恭雖曾參與九十五年度第三一號及第三四號確定判決之裁判；法
官阮富枝雖曾參與第三四號確定判決之裁判，惟揆諸上開說明，
渠等參與原確定裁定，無庸迴避，聲請人謂上開法官參與原確定
裁定，有依法律應迴避之法官參與裁判之情形，不無誤會。聲請
人以原確定裁定有民事訴訟法第四百九十六條第一項第一款及第
四款規定之再審事由，據以聲請再審，非有理由。末查，聲請人
並非針對辦理具體個案之特定法官，提出具體並釋明聲請迴避之
原因，僅空泛臚列多數法官姓名表明禁止由其辦理，難認係合法
聲請法官迴避，自有民事訴訟法第三十七條第一項但書之情形，
附此敘明。
據上論結，本件聲請為無理由。依民事訴訟法第九十五條、第七
十八條，裁定如主文。
中    華    民    國  九十八  年    一    月    八    日
                      最高法院民事第七庭
                          審判長法官  劉  福  來
                                法官  陳  重  瑜
                                法官  吳  麗  女
                                法官  簡  清  忠
                                法官  林  大  洋
      本件正本證明與原本無異
                                      書  記  官
中    華    民    國  九十八  年    一    月   二十   日
                                                      V


司法院資訊處製作；財團法人民間司法改革基金會備份。
